【裁判字號】    94,交聲,1290
【裁判日期】    950124
【裁判案由】    違反道路交通管理處罰條例聲明異議
【裁判全文】
臺灣臺北地方法院交通事件裁定        94年度交聲字第1290號
原處分機關  臺北市交通事件裁決所
異議人即
受處分人    甲○○  54歲（民國40年4月21日生）
上列異議人即受處分人因違反道路交通管理處罰條例案件，對於
臺北市交通事件裁決所中華民國94年11月24日所為之處分（原處
分案號：北市裁三字第裁22-AEB583030號），聲明異議，本院裁
定如下：
    主  文
異議駁回。
    理  由
一、按汽車（含機器腳踏車）駕駛人，行經有燈光號誌管制之交
    岔路口闖紅燈者，處新臺幣（下同）1800元以上5400元以下
    罰鍰，並各記違規點數3點，道路交通管理處罰條例第53條
    、第63條第1項第3款定有明文；又道路交通管理之稽查、違
    規紀錄，以當場攔截製單舉發為原則，逕行舉發處罰為例外
    ，道路交通管理處罰條例第7條之2定有明文，所謂當場攔截
    舉發，並不以於違規地點當場攔截為限，自違規地點追躡違
    規車輛後予以攔截舉發者亦包含在內。
二、原處分意旨略以：異議人即受處分人（下稱異議人）甲○○
    於民國94年10月23日晚間7時48分許，騎乘車牌號碼QPP-746
    號輕型機車沿臺北市○○區○○路2段416巷行駛，行經臺北
    市○○區○○路2段416巷與雙和路21巷交岔路口時，該處為
    設有燈光號誌管制之交岔路口，且臺北市○○區○○路2段
    416巷方向為紅燈，詎竟闖紅燈直行中華路2段416巷，適有
    在該處執行巡邏勤務之臺北市政府警察局萬華分局西園路派
    出所員警乙○○、張景義駕車沿臺北市○○區○○路21巷行
    駛並行經該交岔路口，因雙和路21巷方向為綠燈，遂駕車右
    轉中華路2段416巷，見異議人有上開違規行為，旋即駕車追
    躡，於臺北市○○區○○路277巷33弄與中華路2段416巷口
    攔停，並以異議人有行經有燈光號誌管制之交岔路口闖紅燈
    之違規行為製單舉發，異議人於應到案日期（94年11月7日
    ）前到案陳述意見，經原處分機關函請舉發單位調查結果，
    仍認違規事實明確，於94年11月24日依道路交通管理處罰條
    例第53條、第63條第1項第3款、違反道路交通管理事件統一
    裁罰基準表規定，裁處異議人罰鍰1800元、並記違規點數3
    點，異議人於94年11月29日收受裁決書之送達，於同年12月
    2 日具狀聲明異議。
三、異議人經本院合法傳訊未到庭，惟據其所撰聲明異議狀及申
    訴函、申訴理由書所示，其並不諱言有於94年10月23日晚間
    7時48分許，騎乘車牌號碼QPP-746號輕型機車沿臺北市○○
    ○○路2段416巷行駛，嗣並於臺北市○○區○○路277巷33
    弄與中華路2段416巷口為警攔停舉發等情，惟辯稱：舉發員
    警並非當場攔車取締，亦未提出採證照片，待伊遠離現場後
    始攔停舉發，號誌隨時不停變換，待尾隨員警攔車告知闖紅
    燈時，不知已變換過多少次燈號，伊無從承認，自不能臆測
    伊有闖紅燈云云，經查：臺北市政府警察局萬華分局西園路
    派出所員警乙○○、張景義因執行巡邏勤務，於94年10月23
    日晚間7時48分許駕車沿臺北市○○區○○路21巷行駛，行
    經臺北市○○區○○路2段416巷與雙和路21巷交岔路口時，
    該處為設有燈光號誌管制之交岔路口，因雙和路21巷方向為
    綠燈，遂駕車右轉中華路2段416巷，異議人此時則騎乘車牌
    號碼QPP-746號輕型機車沿臺北市○○區○○路2段416巷行
    駛，並亦行經上開交岔路口，中華路2段416巷方向此時燈光
    管制號誌則為紅燈，詎竟闖紅燈直行中華路2段416巷而與乙
    ○○、張景義所駕車輛同向行駛，乙○○、張景義見狀駕車
    追蹤，並於下個交岔路口（即臺北市○○區○○路277巷33
    弄與中華路2段416巷口）攔停舉發，當時臺北市○○區○○
    路2段416巷方向只有異議人所駕車輛闖紅燈行駛等情，業經
    證人即臺北市政府警察局萬華分局西園路派出所員警乙○○
    到庭證述明確（見本院95年1月12日訊問筆錄），並有臺北
    市政府警察局萬華分局員警工作紀錄簿在卷可稽，堪信異議
    人確有於上開時地行經有燈光號誌管制之交岔路口闖紅燈之
    違規行為，異議意旨徒以舉發員警並非當場攔車取締，亦未
    提出採證照片，待伊遠離現場後始攔停舉發，號誌隨時不停
    變換，待尾隨員警攔車告知闖紅燈時，不知已變換過多少次
    燈號，伊無從承認，爭執原處分為不當云云，依前開說明，
    此種情形仍屬當場攔停舉發，且並不以員警另提出採證照片
    為必要，所辯顯非可採，異議人確有上述違規行為，可堪認
    定。
四、綜上所述，異議人確有行經有燈光號誌管制之交岔路口闖紅
    燈之違規行為，原處分機關因而依道路交通管理處罰條例第
    53條、第63條第1項第3款、違反道路交通管理事件統一裁罰
    基準表之規定，裁處異議人罰鍰1800元並記違規點數3點，
    經核其認事用法並無違誤，異議人空言否認違規行為，求予
    撤銷免罰，為無理由，應予駁回。
五、據上論斷，應依道路交通案件處理辦法第19條，裁定如主文
    。
中    華    民    國    95    年    1    月    24    日
                  交通法庭  法  官  張永宏
以上正本證明與原本無異
如不服本裁定應於送達後5日內向本院提出抗告狀
                            書記官  楊灥
中    華    民    國    95    年    1    月    24    日


司法院資訊處製作；財團法人民間司法改革基金會備份。
